【裁判字號】    98,交抗,450
【裁判日期】    980710
【裁判案由】    聲明異議
【裁判全文】
臺灣高等法院高雄分院刑事裁定         98年度交抗字第450號
抗  告  人  交通部公路總局高雄區監理所
代  表  人  劉育麟
受處分  人  甲○○
上列抗告人因交通違規聲明異議案件，不服臺灣高雄地方法院中
華民國96年5 月27日裁定（98年度交聲字第1556號），提起抗告
，本院裁定如下：
    主  文
抗告駁回。
    理  由
一、抗告意旨略以：道路交通管理處罰條例第35條第1 項第1 款
    規定：「酒精濃度超過規定標準」行為者，「處新台幣1 萬
    5 千元以上6 萬元以下罰鍰，並當場移置保管汽車及吊扣其
    駕駛執照1 年」，而道路交通管理處罰條例第68條新修正條
    文，亦無免除之規定，自應依法執行，尚無「無須吊扣之爭
    議」，況領有聯結車、大客車、大貨車或小型車駕駛執照，
    得駕駛輕型機器腳踏車，既非法所不許，自得憑以駕駛小車
    ，亦為道路交通安全規則第61條所明定。另交通部95年5 月
    8 日交路字第950030639 號函、94年9 月15日交路字第0940
    051432號函說明二亦稱：「查有關已領汽、機車駕駛執照之
    駕駛人，其駕車有違反道路交通管理處罰條例第35條之行為
    者，當依該條例規定，處以罰鍰及吊扣（吊銷）駕駛執照之
    處分」，原裁定有違誤，請予撤銷等語。
二、經查：受處分人甲○○於民國（以下同）98年4 月30日下午
    7 時44分許，酒後駕駛車牌號碼WFB-726 號輕型機車行駛於
    高雄縣鳥松鄉○○路167 號前時，為警攔查，並測得其呼氣
    酒精濃度達每公升0.43毫克，經員警當場製單舉發，交通主
    管機關並依道路交通管理處罰條例第35條第1 項第1 款、違
    反道路交通管理事件統一裁罰基準及處理細則第43、44、67
    條及違反道路交通管理事件統一裁罰基準表規定，裁處受處
    分人甲○○罰鍰新臺幣（下同）3 萬元，另吊扣其駕駛執照
    即普通大貨車駕駛執照12個月，並施以道路安全講習。因駕
    騎輕機車，只是為住家附近方便騎用或休閒騎用，營業大貨
    車則是為職業謀生而駕駛，二者重要性自不可同日而語。本
    件受處分人甲○○酒後騎乘輕型機車被查獲，原裁決機關除
    罰鍰3萬 元外，若欲另吊扣其駕駛執照，也應吊扣其違規時
    所騎之輕機車駕駛執照，而非吊扣其謀生用之大貨車駕駛執
    照，原裁決機關另裁決吊扣其非違規時所駕駛之大貨車駕駛
    執照，不符合比例原則，也侵害受處分人甲○○之工作權，
    自有違誤。又按94年12月14日修正、95年3 月1 日施行前之
    道路交通管理處罰條例第68條固規定「汽車駕駛人，因違反
    本條例及道路交通安全規則之規定，受吊扣或吊銷駕駛執照
    處分時，吊扣或吊銷其持有各級車類之駕駛執照」，惟修正
    後業已刪除「吊扣」之規定，改為「汽車駕駛人，因違反本
    條例及道路交通安全規則之規定，受吊銷駕駛執照處分時，
    吊銷其持有各級車類之駕駛執照」，其修正理由乃係舊法將
    違法或違規駕駛人所持有各級車類之駕駛執照一併吊扣，失
    之過酷，影響人民工作及生活甚鉅，故依修正後之該條規定
    ，受吊扣駕駛執照處分時，僅能吊扣違規當時所駕車類之駕
    駛執照，不再吊扣其持有之其他各級車類之駕駛執照。是原
    審裁定將關於吊扣受處分人甲○○職業大貨車駕駛執照12個
    月部分撤銷，核無不合，本件抗告為無理由，應予駁回。
三、據上論結，應依刑事訴訟法第412 條，裁定如主文。
中    華    民    國    98    年    7     月    10    日
                  刑事第六庭    審判長法  官  王憲義
                                      法  官  邱永貴
                                      法  官  張盛喜
以上正本證明與原本無異。
本裁定不得再抗告。
中    華    民    國    98    年    7     月    10    日
                                      書記官  黃一秋


司法院資訊處製作；財團法人民間司法改革基金會備份。
